臺灣板橋地方法院刑事附帶民事訴訟判決
原　　　告　褔萬有限公司
法定代理人　甲○○○
訴訟代理人　丙○○
被　　　告　乙○○
上列被告因侵占案件（94年度易字第1231號），經原告提起附帶
民事訴訟請求損害賠償，本院判決如下：
    主      文
被告應給付原告新臺幣捌拾萬捌仟玖佰伍拾肆元及自民國九十三
年九月十六日起至清償日止，按年息百分之五計算之利息。
本判決於原告以新臺幣貳拾柒萬元為被告供擔保後，得假執行。
    事實及理由
一、原告起訴主張：被告乙○○自民國90年間起至93年7 月間止
    ，受原告僱用，擔任公司業務員之職務，負責推銷公司產品
    及收取客戶貨款之業務，為從事業務之人，竟基於意圖為自
    己不法所有之概括犯意，於92年4 月間，利用職務之便，連
    續將其向客戶所取之貨款新臺幣（下同）239,794 元予以侵
    占入己，嗣經原告發現，即於同年5 月13日書立悔過書表示
    願分期返還，惟僅返還49,685元；旋又承前概括犯意，自93
    年3 月間起至同年6 月間止，復利用職務之便，連續將其所
    收取之貨款合計618,845 元予以侵占入己，復經原告發現，
    被告又於同年7 月14日書立切結書同意分期返還，惟被告未
    按期清償，視為全部到期，尚欠貨款808,954 元，爰依侵權
    行為之法律關係，請求被告給付808,954 元及自93年9 月16
    日起至清償日止，按年息百分之五計算之利息。被告當庭同
    意原告之請求，僅以現無資力一次清償等語為抗辯。
二、法院之判斷：
  (一)經查：原告主張之事實，為被告所不爭執，且有被告簽認之
    悔過書、切結書各1 紙及侵占貨款明細表2 紙附卷可稽，堪
    認原告之主張為真實。至被告雖以其目前無能力清償為抗辯
    。然按有無資力償還，乃係執行問題，不得據為不負履行義
    務之抗辯（最高法院19年上字第1733號判例參照）。是被告
    所辯，自不足採。
  (二)按因犯罪而受損害之人，於刑事訴訟程序得附帶提起民事訴
    訟，對於被告及依民法負賠償責任之人，請求回復其損害；
    其請求之範圍，依民法之規定，刑事訴訟法第487 條定有明
    文。次按因故意或過失，不法侵害他人之權利者，負損害賠
    償責任，民法第184 條第1 項前段亦有明文。查被告故意侵
    占其業務上收取而持有之客戶貨款，致原告受有損害（已如
    前述），則原告主張被告應負侵權行為損害賠償責任，洵屬
    正當。
  (三)從而，原告依侵權行為之法律關係，請求被告給付808,954
    元及自93年9 月16日起至清償日止，按年息百分之五計算之
    約定遲延利息，為有理由，應予准許。又原告陳明願供擔保
    請准宣告假執行，核無不合，爰酌定相當擔保金額准許之。
    另訴訟費用未在刑事訴訟法第491 條準用之列，本院毋庸依
    職權併為訴訟費用之裁判，附此敘明。
三、據上論結，本件原告之訴為有理由，應依刑事訴訟法第502
    條第2 項、第491 條第10款，民事訴訟法第390 條第2 項，
    判決如主文。
中　　華　　民　　國　　94　　年　　11　　月　　16　　日
    　　　　      刑事第三庭    法  官  鄧雅心
以上正本證明與原本無異。
對於本判決如有不服，應於送達後10日內，向本院提出上訴狀，
但非對刑事訴訟之判決有上訴時，不得上訴。
                                書記官　黃美雲
中　　華　　民　　國　　94　　年　　11　　月　　16　　日
